臺灣板橋地方法院交通法庭裁定　　　 100年度交聲字第1145號
原處分機關　交通部公路總局臺北區監理所
異　議　人　林楷恩
上列異議人因不服原處分機關於民國100 年4 月21日所為北監自
裁字第裁40-C00000000號違反道路交通管理事件裁決書所為處分
，經聲明異議，本院裁定如下：
    主  文
異議駁回。
    理  由
一、本件聲明異議意旨詳如附件聲明異議狀所載。
二、按汽車駕駛人，行經有燈光號誌管制之交岔路口闖紅燈者，
    處新臺幣一千八百元以上五千四百元以下罰鍰；又汽車駕駛
    人，違反道路交通管理處罰條例第53條規定者，除依原條款
    處罰鍰外，並予各記違規點數三點，道路交通管理處罰條例
    第53條第1 項、第63條第1 項第3 款分別定有明文。
三、經查：異議人林楷恩於民國（下同）100 年3 月9 日22時45
    分許，駕駛車號3138-DJ 號自小客車，行經新北市○○區○
    ○路147 巷口處，違規闖越路口之紅燈號誌直行乙情，有當
    場目睹違規警員所填製「舉發違反道路交通管理事件通知單
    」乙紙，在卷可稽，足堪認定。雖異議人具狀辯稱不覺得有
    闖紅燈，員警舉發違規未有相關錄影、照片之證據，且分局
    回函前後說明不一，因此異議人對違規存疑云云，然證人即
    負責舉發之新北市政府警察局三峽分局二橋派出所員警郭峻
    呈到庭具結證稱：「（本件當時你看到的違規經過為何？）
    當時我跟一位同事我們執行巡邏勤務，我們一人各騎1 台機
    車，我們由鶯歌區○○路往文化路方向行駛，距離尖山路14
    7 巷路口約50公尺時，見異議人所駕駛一部自小客車在上開
    路口為紅燈號誌時，原已減速，我看異議人車輛緩速通過上
    開路口，我就鳴警報器，通過上開路口，到尖山路59巷路口
    處將異議人攔下，才開單舉發他。」、「（依你所述，異議
    人駕車通過上開路口時，上開路口之顯示號誌為何? ）當時
    尖山路直行方向是紅燈，異議人駕車通過上開路口時，上開
    路口紅燈倒數還有11秒結束。」、「（異議人通過上開路口
    時是緩速通過，時速大約多少? ）大概10公里左右。」、「
    （你將異議人攔停舉發時異議人當時有無承認他紅燈闖越上
    開路口? ）異議人否認，他說他沒有看到紅燈。」等語明確
    （見本院100 年6 月10日訊問筆錄第2 頁）。按交通警員製
    單舉發違反道路交通管理處罰條例所列之違規行為，係公務
    員基於職務上權力，依法就特定之具體事件所為具公法上效
    果之單方行政行為，基於公務員為公法上行為具有公信力之
    原則，該行政處分當可被推定為真正，本此公信原則，立法
    者乃賦予行政機關制定違反道路交通事件統一裁罰標準及處
    理細則，使執勤警員得當機處分以達其維護交通秩序、安全
    之行政目的。反之，若謂公務員一切行政行為均需預留證據
    以證其實，則國家行政勢必窒礙難行，故於交通警員巡邏或
    不定點臨檢時，在未裝設自動感應攝影器材路段或未隨身攜
    帶自動感應攝影器材時，無法期待執勤警員就一瞬間突發之
    交通違規行為，於發現後能及時攝影取證，事實上僅能仰賴
    舉發警員親身目視所見為之，別無其他舉證之可能，復查無
    其他證據顯示舉發交通警員有故意構陷之情事，自難以舉發
    警員無法提出其他證據佐證，即認其所述不可採信，當時警
    員係當場目擊異議人上開違規全部經過，並立即攔停異議人
    舉發之，則揆諸上開經過情節以觀，舉發警員應無誤判或錯
    認之虞，是異議人上開所辯，自不足採。又本件舉發員警與
    異議人並不相識，亦無宿怨嫌隙，衡情證人應無甘冒偽證罪
    刑責風險而設詞構陷異議人之理，其對當日所見違規情形於
    具結後堅證如上，足認其確係依自己親自見聞所得而為上開
    供述，且依其所述目睹與攔查過程之客觀狀況，亦應無誤看
    燈號或車輛之可能。此外復查無其他任何事證可認證人上開
    證述有何瑕疵或與事理相違而可認與事實不符之處，本院依
    直接審理所得心證，認證人依自己親自見聞所為之上開證述
    應與事實相符。本件異議人既未能提出任何關於舉發不實之
    事證，復查無任何證據足資證明執勤員警有何捏造事實違法
    取締之不法情事，證人即員警郭峻呈本於維護交通秩序、安
    全職責所為之舉發，自應受到合法、正確之認定，而得據以
    認定異議人上開違規之事實，是異議人上開違規行為，事證
    明確，堪以認定。
四、綜上所述，本件原處分機關以異議人上開違規行為明確，依
    道路交通管理處罰條例第53條第1 項、第63條第1 項第3 款
    之規定，裁處異議人新臺幣（下同）2700元之罰鍰，並記違
    規點數3 點，應無任何違法或不當之處。茲本件異議人不服
    原處分機關所為上開裁決書之處分，聲明異議，而空言指摘
    云云，揆諸上述，為無理由，應予駁回。
據上論斷，應依道路交通事件處理辦法第18條，裁定如主文。
中    華    民    國    100    年    6    月    15    日
                    交通法庭  法  官  林 晏 鵬
上列正本證明與原本無異。
如不服本裁定，應於裁定送達後五日內敘明抗告理由，向本院提
出抗告狀。
                              書記官  陳 映 孜
中    華    民    國   100    年    6     月    17    日